【裁判字號】    91,訴,947
【裁判日期】    920320
【裁判案由】    給付貨款
【裁判全文】
臺灣嘉義地方法院民事判決  九十一年度訴字第九四七號
    原      告  宗欣貿易有限公司
    法定代理人  甲○○
    訴訟代理人  丙○○
    被      告  乙○○
    訴訟代理人  賴坤志律師
右當事人間給付貨款事件，本院判決如左：
    主      文
被告應給付原告新台幣貳佰拾捌萬柒仟陸佰拾貳元，及自民國九十一年十一月二
日起至清償日止，按年息百分之五計算之利息。
訴訟費用由被告負擔。
本判決於原告以新台幣柒拾玖萬陸仟元供擔保後，得假執行；但被告如於假執行程序
實施前，以新台幣貳佰拾捌萬柒仟陸佰拾貳元為原告預供擔保，得免為假執行。
    事      實
甲、原告方面：
  一、聲明：如主文第一項所示，及為以供擔保為條件之假執行宣告。
  二、陳述：
  （一）兩造於民國九十一年三月十五日合意訂立買賣契約，買賣桂竹筍、箭竹筍等
        物，總價金新台幣（下同）三百五十八萬七千九百三十二元，當場看貨，確
        定標的物，當場由被告簽發以其配偶何嘉琪為發票人，面額均為六十萬元之
        支票五紙，支付價款前金，並自當日至翌日陸續交貨由被告受領完畢；被告
        即於九十一年三月十七日交付面額四十八萬七千元支票，以付尾款（餘十萬
        七千六百三十二元未付），然前開交付支票僅兌現發票日為九十一年四月卅
        一日、九十一年五月卅一日二紙，共一百二十萬元，餘均遭退票，尚有二百
        三十八萬七千六百三十二元未付，爰基於買賣契約價金請求權起訴請求未給
        付貨款。
  （二）對被告抗辯之陳述：
      (1)原告公司於九十年三月六日已名開股東會臨時會議，選任甲○○為董事長。
      (2)被告迄原告起訴前，均未就系爭貨物有何瑕疵主張，況如有瑕疵，何以於九
        十一年五月卅一日兌現支票？且本案標的物之性質，亦無由在二月後始發現
        瑕疵。至於交付後之瑕疵原告並不負責。
  三、證據：提出被告簽認貨款單據一紙、收入傳票二份、原告公司章程及變更登記
      表各一份、臨時股東會會議紀錄一份、未兌現支票及退票理由單各四紙。
乙、被告方面：
  一、聲明：（一）、原告之訴及假執行之聲請均駁回。（二）、如受不利判決，被
      告願供擔保，請准宣告免予假執行。
  二、陳述：
  （一）原告公司之法定代理人並非甲○○，而係翁良和。
  （二）被告向原告購買桂桶筍、箭桶筍，惟與約定品質不符，被告發現後即通知原
        告公司會計退貨，惟原告置之不理，現有瑕疵貨品仍存於被告處，爰基於民
        法第三百五十九條規定請求解除買賣契約或減少價金。
  三、證據：提出照片五幀。
丙、本院依職權向經濟部中部辦公室函查九十及九十一年度歷次股東變更登記事項卡
    及會議紀錄。
    理      由
一、被告經合法通知，未於最後言詞辯論期日到場，核無民事訴訟法第三百八十六條
    所列各款情形，爰依原告聲請，由其一造辯論而為判決。
二、按公司設立登記後，有應登記之事項而不登記，僅不得以其事項對抗第三人而已
    ，非謂未經登記之事項當然無效，原告公司既已於九十年三月六日，召開臨時股
    東會選任股東甲○○為董事長，此有會議記錄及變更登記事項卡各一份為證，從
    而被告自不得以甲○○之董事長未經登記，而否認其有代理之權限，茲先敘明。
三、原告起訴主張：兩造於九十一年三月十五日合意訂立買賣契約，買賣桂竹筍、箭
    竹筍等物，總價金三百五十八萬七千九百三十二元（應為三百五十八萬七千六百
    三十二元之誤），當場看貨，確定標的物，當場由被告簽發以其配偶何嘉琪為發
    票人，面額均為六十萬元之支票五紙，支付價款前金，並自當日至翌日陸續交貨
    由被告受領完畢；被告即於九十一年三月十七日交付面額四十八萬七千元支票，
    以付尾款（餘十萬七千六百三十二元未付），然前開交付支票僅兌現發票日為九
    十一年四月卅一日、九十一年五月卅一日二紙，共一百二十萬元，餘均遭退票，
    尚有二百三十八萬七千六百三十二元未付，爰基於買賣契約價金請求權起訴如訴
    之聲明所示。
四、被告則以：被告向原告購買桂桶筍、箭桶筍，惟與約定品質不符，被告發現後即
    通知原告公司會計退貨，惟原告置之不理，現有瑕疵貨品仍存於被告處，爰基於
    民法第三百五十九條規定請求解除買賣契約或減少價金云云，資為抗辯。
五、兩造於九十一年三月十五日合意訂立買賣契約，買賣桂竹筍、箭竹筍等物，總價
    金三百五十八萬七千六百三十二元，當場確定標的物，並由被告簽發以其配偶何
    嘉琪為發票人，面額均為六十萬元之支票五紙，支付價款前金，並自當日至翌日
    陸續交貨由被告受領完畢，被告另於九十一年三月十七日交付面額四十八萬七千
    元支票再為支付，然前開交付支票僅兌現發票日為九十一年四月卅一日、九十一
    年五月卅一日二紙，共一百二十萬元，餘均遭退票，尚有二百三十八萬七千六百
    三十二元未付等情，業據原告提出被告簽認貨款單據一紙、收入傳票二份、原告
    公司章程及變更登記表各一份、臨時股東會會議紀錄一份、未兌現支票及退票理
    由單各四紙為證，被告對於原告主張之事實，已於相當期間受合法之通知，而於
    最後言詞辯論期日不到場，就前開部分亦未提出準備書狀爭執，依民事訴訟法第
    二百八十條第三項準用同條第一項規定，視同自認；原告前開之主張，自堪信為
    真實。
六、按民法第三百五十九條固規定買賣因物有瑕疵，而出賣人依同法第三百五十四條
    至第三百五十八條之規定，應負擔保之責者，買受人固得解除契約。惟如在危險
    移轉以前已有瑕疵存在，除該瑕疵於危險移轉時仍屬不能除去，或出賣人確定的
    拒絕擔保外，買受人尚不得主張出賣人應負擔保之責而解除契約。查被告辯以兩
    造所買賣之物存有瑕疵，並提出照片五幀為證，惟均未具體指明瑕疵及為舉證證
    明，復未證明於系爭貨品於移轉以前已有瑕疵存在，且該瑕疵於危險移轉時仍屬
    不能除去，兩造又係當場確定標的物後即交付，未存有原告確定拒絕擔保情形，
    是被告自應於九十一年三月十六日受領標的物後，出賣人即原告即不負擔保之責
    ，被告自不得主張解除契約或減少價金，是其所辯，自非可採。
七、從而，原告據買賣契約法律關係價金請求權，請求被告應給付原告二百三十八萬
    七千六百三十二元，及自起訴狀繕本送達翌日起即九十一年十一月二日起，至清
    償日止，按法定利率年息百分之五（即年息五釐）計算之利息，即有理由，應予
    准許。
八、本件兩造均陳明願供擔保，請准宣告假執行及免為假執行，經核均無不合，爰分
    別酌定相當之擔保金額予以准許。
九、據上論結，原告之訴為有理由，依民事訴訟法第三百八十五條第一項前段、第七
    十八條、第三百九十條第二項、第三百九十二條，判決如主文。
中      華      民      國    九十二    年      三      月     二十     日
~B臺灣嘉義地方法院民事第一庭
~B    法  官  蔡廷宜
右為正本係照原本作成
如對本判決上訴須於判決送達後廿日內向本院提出上訴狀
中      華      民      國    九十二    年      三      月     二十     日
~B    書記官  賴琪玲


司法院資訊處製作；財團法人民間司法改革基金會備份。
